# 审计报告意见类型

提问人：bladesoul123 时间：2012-04-09 17:19:30
甲公司的土地使用权及部分房产未办妥产权手续，根据支付地价款凭证、合同等相关资料，注册会计师判断认为上述资产确实属于乙公司。未办理产权证这一不确定事项是否应出具带强调事项段无保留意见的审计报告？

回答人：chenyiwei
需要了解无法办出权属证明的原因，是否存在权属争议或者实质性的法律障碍。同时这种问题往往涉及复杂的法律问题，“根据支付地价款凭证、合同等相关资料，注册会计师判断认为上述资产确实属于乙公司”很可能并不充分，要注意咨询律师的法律专业意见和当地房屋、土地登记管理部门的意见。 还有就是关注无产权证的事实是否可能导致未来经济利益的实现及其金额存在重大不确定性。 在确保会计处理恰当性和信息披露充分性的前提下，决定是否需要出具强调事项段的主要考虑是涉及金额的重大性（相当于被审计财务报表整体而言）和相关事项的不确定程度。

提问人：feeling1206 时间：2013-12-28 18:42:51
请问陈版： 企业子公司从事不动产融资租赁回购业务，因各种原因，企业允许查看但不同意复印合同，子公司审计意见类型如何考虑？

回答人：chenyiwei
1 、底稿中对合同查看情况予以详细记录，并说明企业要求不能复印； 2 、要求管理层对此给出合理解释； 3 、考虑目前执行的重大合同是否均为公司制定的格式合同条款； 4 、增加函证等程序的涵盖面；等等。